臺灣臺北地方法院刑事判決　　　　　　　100年度重訴字第3號
公　訴　人　臺灣臺北地方法院檢察署檢察官
被　　　告　溫經緯
選任辯護人　姚宗樸律師
　　　　　　劉祥墩律師
被　　　告　劉佳明
選任辯護人　鄭重文律師
上列被告等因違反毒品危害防制條例案件，經檢察官提起公訴（
99年度偵字第23228號），本院判決如下：
    主  文
溫經緯共同製造第二級毒品，累犯，處有期徒刑伍年肆月；扣案
如附表一所示含第二級毒品甲基安非他命成分之溶液、結晶體，
以及如附表二所示之物，均沒收銷燬之；如附表一所示之包裝容
器，以及如附表三所示之物，均沒收。
劉佳明共同製造第二級毒品，處有期徒刑伍年；扣案如附表一所
示含第二級毒品甲基安非他命成分之溶液、結晶體，以及如附表
二所示之物，均沒收銷燬之；如附表一所示之包裝容器，以及如
附表三所示之物，均沒收。
    事  實
一、溫經緯前因賭博案件，經臺灣板橋地方法院以97年度易字第
    2904號判決判處有期徒刑3 月，如易科罰金以新台幣（下同
    ）1千元折算1日確定，於民國98年4 月23日易科罰金執行完
    畢。
二、溫經緯、劉佳明均明知甲基安非他命係毒品危害防制條例所
    列之第二級毒品，不得非法製造，竟與陳銘福（綽號「阿福
    」）、周賢毅（綽號「阿毅」），以及真實姓名年籍不詳綽
    號「阿華」、「阿課」（或稱「課兄」、「謝董」）之成年
    男子（周賢毅、陳銘福、「阿華」、「阿課」等人，均由檢
    察官另行偵查）共同基於製造甲基安非他命之犯意聯絡，由
    陳銘福負責統籌製毒技術、流程及籌資購買製毒原料、工具
    ，「阿華」負責指導劉佳明製造甲基安非他命之技術，劉佳
    明負責保管製造甲基安非他命之原料、工具並將習得之製毒
    技術轉授予溫經緯，溫經緯負責提供交通工具，劉佳明、溫
    經緯並負責於製造毒品現場搬運與看顧製毒工具、原料、甲
    基安非他命半成品，以及觀看現場裝設之監視器，以避免遭
    司法單位查緝，並言明劉佳明每日可得3、4千元之報酬，溫
    經緯則可於習得製毒技術後，每製成1 公斤之甲基安非他命
    獲取10萬元之報酬。渠等謀議既定後，陳銘福即先將購得之
    製毒器具及化學原料放置於劉佳明位於新北市○○區○○路
    2 段242巷3號18樓租屋處（下稱土城租屋處），由劉佳明保
    管，復由「阿課」於99年9 月下旬與周賢毅聯繫尋找製毒場
    所，周賢毅即提供位於新北市石碇區獅子頭坑巷2 號之房屋
    作為製造甲基安非他命之場所（下稱石碇製毒場所），陳銘
    福、「阿華」、劉佳明、溫經緯旋即陸續將製毒原料及工具
    搬運至石碇製毒場所，並在該處以紅磷法製造甲基安非他命
    ，亦即使用反應瓶（圓形燒瓶）、冷凝管、電磁爐、瓦斯爐
    及相關盛裝容器等物，將原料麻黃鹼或假麻黃鹼加入紅磷或
    碘，加熱後產生甲基安非他命溶液（即合成反應階段），再
    使用反應瓶（玻璃燒杯、量杯、分液漏斗）、過濾裝置（陶
    瓷漏斗、馬達、濾布、濾紙）、加熱裝置及相關盛裝容器、
    冰箱等物，將甲基安非他命溶液過濾去除雜質後，加入氫氧
    化鈉，再以有機溶劑（甲苯或二甲苯）萃取，之後加入鹽酸
    析出結晶，過濾及烘（晾）乾後，製成甲基安非他命結晶（
    即純化階段）。
三、嗣因調查人員經由通訊監察，獲悉溫經緯、劉佳明等已完成
    甲基安非他命之製造，遂於99年10月7日0時30分許，在新北
    市○○區○○路2 段14公里處，攔查溫經緯所駕駛之車牌號
    碼1595-YX 號自小客車，並經劉佳明同意，至石碇製毒場所
    、土城租屋處執行搜索，分別扣得如附表一至附表三所示含
    甲基安非他命成分之溶液、結晶體以及相關原料、工具等物
    ，而循線查悉上情。
四、案經法務部調查局中部地區機動工作站報請臺灣臺北地方法
    院檢察署檢察官偵查起訴。
    理  由
一、按刑事訴訟法第159條之5明定：「被告以外之人於審判外之
    陳述，雖不符前四條之規定，而經當事人於審判程序同意作
    為證據，法院審酌該言詞陳述或書面陳述作成時之情況，認
    為適當者，亦得為證據。」、「當事人、代理人或辯護人於
    法院調查證據時，知有第159條第1項不得為證據之情形，而
    未於言詞辯論終結前聲明異議者，視為有前項之同意。」，
    乃係基於證據資料愈豐富，愈有助於真實發現之理念，酌採
    當事人進行主義之證據處分權原則，並強化言詞辯論主義，
    透過當事人等到庭所為之法庭活動，在使訴訟程序順暢進行
    之要求下，承認傳聞證據於一定條件內，得具證據適格。其
    中第2項之「擬制同意」，因與同條第1項之明示同意有別，
    實務上常見當事人等係以「無異議」或「沒有意見」表示之
    ，斯時倘該證據資料之性質，已經辯護人閱卷而知悉，或自
    起訴書、第一審判決書之記載而了解，或偵查、審判中經檢
    察官、審判長、受命法官、受託法官告知，或被告逕為認罪
    答辯或有類似之作為、情況，即可認該相關人員於調查證據
    時，知情而合於擬制同意之要件（最高法院99年度台上字第
    4817號判決意旨參照）。查被告2 人及辯護人等對於後述本
    判決所援引之各項供述證據，迄至本案辯論終結前，均未就
    證據能力聲明異議，本院審酌該等供述證據作成時之情況，
    並無違法取證及證明力明顯過低之瑕疵，且與本案待證事實
    間具有相當之關聯性，復經本院於審判期日逐一提示予被告
    2 人、辯護人及公訴人等表示意見，以之為本案證據並無不
    當，自有證據能力，而得採為認定犯罪事實之基礎。
二、上開犯罪事實，業據被告溫經緯於調查（見偵卷第9 至11、
    116至119頁）、偵查（見偵卷第68至71、75至76頁）、本院
    （見本院聲羈字卷第6至7，本院重訴字卷第21至22、113 頁
    背面至114頁、201頁背面），以及被告劉佳明於調查（見偵
    卷第4至8、121至123）、偵查（見偵卷第62至66、74至75頁
    ）、本院（見本院聲羈字卷第4至5頁，本院訴字卷第19至20
    、114至115頁、201頁背面）坦承不諱，並經被告2人互以證
    人身分具結證述在卷（見偵卷第62至72頁），且據證人即法
    務部調查局中部地區機動工作站調查員林三丰於本院證述明
    確（見本院重訴字卷第139至143頁）；此外並有臺灣桃園地
    方法院通訊監察書、通訊監察譯文（見偵卷第223至228頁、
    本院重訴字卷第159至166頁），搜索扣押筆錄、扣押物品目
    錄表、扣押物品收據（見偵卷第15至36頁），以及查獲現場
    及扣案物照片（見偵卷第52至56頁、本院重訴字卷第146 至
    147 頁）等在卷可佐，復有如附表一至附表三所示含甲基安
    非他命成分之溶液、晶體以及相關原料、工具等物扣案可憑
    。而如附表一所示之溶液、結晶體，經送法務部調查局以化
    學呈色法及氣相層析質譜儀分析法等鑑定方法檢驗結果，均
    檢出第二級毒品甲基安非他命成分（詳細檢驗結果如附表一
    鑑定結果欄所示），附表二所列各項物品且均殘留甲基安非
    他命成分，依檢驗結果，並勘驗本案所查獲之扣案證物，均
    符合甲基安非他命合成及純化階段所需之各項設備及化工原
    料；又本件係以紅磷法製造甲基安非他命，流程可分為合成
    反應及甲基安非他命純化等2 個階段，合成反應階段係於原
    料麻黃鹼或假麻黃鹼加入紅磷或碘，加熱後產生甲基安非他
    命溶液，所需器具為反應瓶（圓形燒瓶）、冷凝管、電磁爐
    、瓦斯爐及相關盛裝容器等，甲基安非他命純化階段則係將
    甲基安非他命溶液過濾去除雜質後，加入氫氧化鈉，再以有
    機溶劑（甲苯或二甲苯）萃取，之後加入鹽酸析出結晶，過
    濾及烘（晾）乾後，製成甲基安非他命結晶，所需容器為反
    應瓶（玻璃燒杯、量杯、分液漏斗）、過濾裝置（陶瓷漏斗
    、馬達、濾布、濾紙）、加熱裝置及相關盛裝容器等；亦有
    法務部調查局99年12月27日調科壹字第09900584120 號鑑定
    書（見偵卷第150至214頁），以及100年2月15日調科壹字第
    10000028730號函（見本院重訴字卷第167至168頁）附卷可
    佐，核與被告溫經緯經查獲後供述之製造甲基安非他命流程
    （見偵卷第10頁背面）相符。綜上堪認被告2 人上開任意性
    自白均與事實相符，本件事證明確，被告2 人共同製造甲基
    安非他命之犯行均堪認定，應依法論科。
三、論罪科刑：
(一)查甲基安非他命係毒品危害防制條例第2條第2項第2 款所列
    之第二級毒品。故核被告2 人所為，均係犯毒品危害防制條
    例第4條第2項之製造第二級毒品罪；被告2 人於製造第二級
    毒品後進而持有第二級毒品之低度行為，應為製造第二級毒
    品之高度行為所吸收，均不另論罪。又被告2 人於上開場所
    製造甲基安非他命之流程，均係為達製造甲基安非他命之目
    的所為之數舉動，且於同時同地或密切接近之時、地實施，
    侵害同一之法益，各行為之獨立性極為薄弱，依一般社會觀
    念，在時間差距上，難以強行分開，在刑法評價上，以視為
    數個舉動之接續施行，合為包括之一行為予以評價，較為合
    理，均應論以接續犯。又被告2 人與陳銘福、周賢毅、「阿
    華」、「阿課」，就本件犯行有犯意聯絡及行為分擔，均為
    共同正犯。被告溫經緯前因賭博案件，經臺灣板橋地方法院
    以97年度易字第2904號判決判處有期徒刑3 月，如易科罰金
    以1千元折算1日確定，於98年4 月23日易科罰金執行完畢，
    有其臺灣高等法院被告前案紀錄表在卷足稽，其於受徒刑之
    執行完畢後，5 年以內故意再犯本件有期徒刑以上之罪，為
    累犯，除法定本刑為無期徒刑部分依法不得加重外，餘均應
    依刑法第47條第1項之規定加重其刑。又被告2人於偵查及審
    判中均自白製造第二級毒品罪行，爰依毒品危害防制條例第
    17條第2 項規定，均減輕其刑，並就被告溫經緯部分先加重
    （惟法定本刑為無期徒刑部分依法不得加重）後減輕之。至
    被告劉佳明之辯護人雖主張：被告劉佳明業於偵查及審判中
    坦承犯罪，深表後悔，足見其惡性尚非重大，係因一時缺錢
    失慮而誤觸法網，又其並無犯罪前科，並非本件製造第二級
    毒品之首謀，僅負責打雜及把風，而請求依刑法第59條酌量
    減輕其刑：惟刑法第59條規定：「犯罪之情狀顯可憫恕，認
    科以最低度刑仍嫌過重者，得酌量減輕其刑。」，本條係關
    於裁判上減輕之規定，必於審酌一切之犯罪情狀，在客觀上
    顯然足以引起一般同情，認為縱予宣告法定最低刑度猶嫌過
    重者，始有其適用（最高法院38年台上字第16號、45年台上
    字第1165號、51年台上字第899 號判例參照）；又刑法第59
    條在實務上多從寬適用，為防止酌減其刑之濫用，自應嚴定
    其適用之條件，以免法定刑形同虛設，破壞罪刑法定之原則
    ；按科刑時，原即應依刑法第57條規定審酌一切情狀，尤應
    注意該條各款所列事項，以為量刑標準，刑法第59條所謂「
    犯罪之情狀可憫恕」，自應以裁判者審酌刑法第57條各款所
    列事項以及其他一切與犯罪有關之情狀之結果，認其犯罪可
    憫恕之情狀較為明顯者為條件（刑法第59條94年2月2日修正
    理由參照）；查被告劉佳明為本件犯行前固無前科，且非本
    件製造第二級毒品之首謀，惟其係負責保管共犯陳銘福放置
    於土城租屋處之製造毒品原料及工具，並負責於石碇製毒現
    場搬運與看顧製毒工具、原料、甲基安非他命半成品，以及
    觀看現場裝設之監視器，以避免遭司法單位查緝，涉案程度
    難認輕微，且國內近年來毒品氾濫，本件扣案含甲基安非他
    命成分之溶液、結晶體，經鑑定純質淨重合計達約2,917 公
    克（見偵卷第155 頁），一旦流入市面，勢將嚴重戕害國民
    身心健康；是本院審酌刑法第57條各款所列事項以及其他一
    切與犯罪有關之情狀後，認被告劉佳明所為本件犯行尚無明
    顯可憫恕之情狀，自不得依刑法第59條予以酌減其刑，併予
    敘明。
(二)爰依被告2 人之供述及卷附臺灣高等法院被告前案紀錄表等
    ，審酌：被告溫經緯有施用毒品、賭博等前案紀錄，被告劉
    佳明前未曾因犯罪遭判處罪刑；被告2 人均正值青壯盛年，
    四肢健全，竟不思循正途取財，為謀私利，而夥同陳銘福等
    人非法製造甲基安非他命牟利，扣案含甲基安非他命成分之
    溶液、結晶體，經鑑定純質淨重合計達2,917 公克，所生危
    害甚鉅，惟觀被告2人與其餘共犯之分工，被告2人均非屬本
    件製造第二級毒品之主謀，以及被告2 人之犯罪動機、目的
    、手段、均坦承犯行之犯後態度等一切情狀，對被告2 人分
    別量處如主文所示之刑，以資懲儆。
(三)沒收部分：
 1、扣案如附表一所示之溶液、結晶體（不含其容器），經鑑定
    均含第二級毒品甲基安非他命成分，均屬被告等所製造之第
    二級毒品，均應依毒品危害防制條例第18條第1 項前段規定
    沒收銷燬之。如附表二所示之物，均係供被告等製造第二級
    毒品所用之物，經鑑定結果，既均殘留甲基安非他命成分，
    無從析離秤重，自亦應依同條例第18條第1 項前段規定沒收
    銷燬之。
 2、如附表一所示盛裝含甲基安非他命成分液體、結晶體之外包
    裝袋、瓶罐、盛裝桶等包裝容器，均係用以防止毒品裸露、
    逸出，並便於製造之物，送鑑定時既得與內容物分別鑑秤其
    重量（見偵卷第155 頁），與毒品即無難以析離而無法個別
    宣告沒收之情事；另如附表三編號1 至編號26所示之物，皆
    屬被告2 人或共犯所有、供本件製造第二級毒品犯罪所用之
    物（其中編號1 至編號23之物係共犯陳銘福所有；編號24之
    便條紙係被告溫經緯所有，用以記載製造甲基安非他命之方
    法、流程以及需用工具〈影本見偵卷第13至14頁〉；編號25
    之手機及SIM卡係被告溫經緯所有、編號26之手機及SIM卡係
    被告劉佳明所有，均係用以與共犯陳銘福等人聯繫製造第二
    級毒品事宜），業據被告2 人供述在卷（見本院重訴字卷第
    20 頁、第21頁背面、第114頁、第197至201頁），是上開物
    品均應依毒品危害防制條例第19條第1項規定沒收之。
 3、又按犯毒品危害防制條例第4條第2項之製造第二級毒品罪者
    ，同條例第19條第1 項固規定，其供犯罪所用或因犯罪所得
    之財物均沒收之，如全部或一部不能沒收時，追徵其價額或
    以其財產抵償之，但不及於供犯罪預備之物在內。倘係供犯
    罪預備之物，以屬犯罪行為人者為限，得依刑法第38條第1
    項第2款規定諭知沒收（最高法院97年度台上字第67278號判
    決意旨參照）。扣案如附表三編號27至編號52所示之物，係
    共犯陳銘福所有，存放於土城租屋處，預備供製造第二級毒
    品所用之物，業據被告劉佳明供承在卷（見偵卷第64至65頁
    、本院重訴字卷第197頁），均應依刑法第38條第1項第2 款
    規定併予宣告沒收。
 4、另扣案如附表四之物，均無證據足認係被告2 人或共犯所有
    ，且係供本件犯罪所用、犯罪所得、犯罪預備，而與本件犯
    罪有直接關連之物（詳如附表四備註欄所載），既非屬應義
    務沒收之物，爰均不予宣告沒收，附此敘明。
據上論斷，應依刑事訴訟法第299條第1項前段，毒品危害防制條
例第4條第2項、第17條第2項、第18條第1項前段、第19條第1 項
，刑法第11條、第28條、第47條第1項、第38條第1項第2 款，判
決如主文。
本案經檢察官蔡甄漪到庭執行職務
中    華    民    國    100    年    4    月    6    日
                  刑事第十六庭  審判長法  官  吳俊龍
                                      法  官  羅立德
                                      法  官  陳蒨儀
上正本證明與原本無異。
如不服本判決應於收受送達後10日內向本院提出上訴書狀，並應
敘述具體理由；其未敘述上訴理由者，應於上訴期間屆滿後20日
內向本院補提理由書（均須按他造當事人之人數附繕本）「切勿
逕送上級法院」。
                                       書記官  呂慧娟
中    華    民    國   100    年    4     月    7     日
附錄本判決論罪法條：
毒品危害防制條例第4條第2項
製造、運輸、販賣第二級毒品者，處無期徒刑或7年以上有期徒
刑，得併科新臺幣1千萬元以下罰金。
附表一：
┌─┬──────┬──┬─────┬────────────────────┐
│編│扣押物品目錄│數量│扣押物品／│  鑑    定    結    果                  │
│號│表所載品名  │    │鑑定編號  │（依卷附法務部調查局99年12月27日鑑定書）│
├─┼──────┼──┼─────┼────────────────────┤
│1 │甲苯        │1桶 │1-3-1     │溶液經檢驗含微量第二級第89項毒品甲基安非│
│  │            │    │          │他命及苯基丙酮（P2P）成分，淨重約6,630公│
│  │            │    │          │克，甲基安非他命純度以0.5%計，純質淨重約│
│  │            │    │          │33公克。                                │
│  │            │    │          │包裝容器重約1,370公克。                 │
├─┼──────┼──┼─────┼────────────────────┤
│2 │過濾器      │1組 │1-25-2    │「過濾器」液態檢品，經檢驗含微量第二級第│
│  │            │    │          │89項毒品甲基安非他命及苯基丙酮（P2P）成 │
│  │            │    │          │分，淨重約4,500公克，甲基安非他命純度以 │
│  │            │    │          │0.5%計，純質淨重約23公克。              │
│  │            │    │          │包裝容器重約3,400公克。                 │
├─┼──────┼──┼─────┼────────────────────┤
│3 │麻黃素水溶液│1桶 │1-29-1    │「麻黃素水溶液」液態檢品經檢驗含微量第二│
│  │            │    │          │級第89項毒品甲基安非他命及苯基丙酮（P2P │
│  │            │    │          │）成分，淨重約11,630公克，甲基安非他命純│
│  │            │    │          │度以0.5%計，純質淨重約58公克。          │
│  │            │    │          │包裝容器重約1,370公克。                 │
├─┼──────┼──┼─────┼────────────────────┤
│4 │麻黃素水溶液│4桶 │1-29-2~   │「麻黃素水溶液」液態檢品4桶，經檢驗均含 │
│  │            │    │1-29-5    │微量第二級第89項毒品甲基安非他命及苯基丙│
│  │            │    │          │酮（P2P）成分，合計淨重約66,700公克，甲 │
│  │            │    │          │基安非他命純度以0.5%計，純質淨重約334公 │
│  │            │    │          │克。                                    │
│  │            │    │          │包裝容器重約6,100公克。                 │
├─┼──────┼──┼─────┼────────────────────┤
│5 │安非他命水溶│1桶 │1-30-1    │「安非他命水溶液」經檢驗含第二級第89項毒│
│  │液          │    │          │品甲基安非他命成分，淨重約700 公克，純度│
│  │            │    │          │為34.75%計，純質淨重約243公克。         │
│  │            │    │          │包裝容器重約300公克。                   │
├─┼──────┼──┼─────┼────────────────────┤
│6 │安非他命水溶│1桶 │1-30-2    │「安非他命水溶液」經檢驗含第二級第89項毒│
│  │液          │    │          │品甲基安非他命成分，淨重約3,200公克，純 │
│  │            │    │          │度為40.59%計，純質淨重約1,299公克。     │
│  │            │    │          │包裝容器重約300公克。                   │
├─┼──────┼──┼─────┼────────────────────┤
│7 │紅磷溶液    │1桶 │1-32      │「紅磷溶液」液體檢品經檢驗含第二級第89項│
│  │            │    │          │毒品甲基安非他命成分，淨重約4,830公克， │
│  │            │    │          │純度為5.51%計，純質淨重約266公克。      │
│  │            │    │          │包裝容器重約1,370公克。                 │
├─┼──────┼──┼─────┼────────────────────┤
│8 │安非他命    │1包 │1-35      │「安非他命」結晶檢品3包，經檢驗均含第二 │
├─┼──────┼──┼─────┤級第89項毒品甲基安非他命成分，合計淨重約│
│9 │安非他命    │1包 │1-36      │649公克，純度為94.49%計，純質淨重約613公│
├─┼──────┼──┼─────┤克。                                    │
│10│安非他命    │1包 │1-37      │包裝容器重約24公克。                    │
├─┼──────┼──┼─────┼────────────────────┤
│11│安非他命    │1包 │1-38      │「安非他命」結晶檢品1包，經檢驗含第二級 │
│  │            │    │          │第89項毒品甲基安非他命成分，淨重約60公克│
│  │            │    │          │，純度為80.78%計，純質淨重約48公克。    │
│  │            │    │          │包裝容器重約8公克。                     │
└─┴──────┴──┴─────┴────────────────────┘
附表二：
┌─┬──────┬──┬─────┬────────────────────┐
│編│扣押物品目錄│數量│扣押物品／│  鑑    定    結    果                  │
│號│表所載品名  │    │鑑定編號  │（依卷附法務部調查局99年12月27日鑑定書）│
├─┼──────┼──┼─────┼────────────────────┤
│1 │玻璃燒杯    │12個│1-9       │殘留第二級第89項毒品甲基安非他命、以紅磷│
│  │            │    │          │法製造甲基安非他命之重要化學原料碘成分  │
├─┼──────┼──┼─────┼────────────────────┤
│2 │電磁爐      │1個 │1-10      │殘留第二級第89項毒品甲基安非他命成分    │
├─┼──────┼──┼─────┼────────────────────┤
│3 │瓦斯爐      │2個 │1-11      │殘留第二級第89項毒品甲基安非他命成分    │
├─┼──────┼──┼─────┼────────────────────┤
│4 │電動攪拌器  │1支 │1-13      │殘留第二級第89項毒品甲基安非他命成分    │
├─┼──────┼──┼─────┼────────────────────┤
│5 │陶瓷漏斗    │3個 │1-15-1    │殘留第二級第89項毒品甲基安非他命、以紅磷│
│  │            │    │1-15-3    │法製造甲基安非他命之重要化學原料碘成分  │
├─┼──────┼──┼─────┼────────────────────┤
│6 │電子磅秤    │1個 │1-16      │殘留第二級第89項毒品甲基安非他命成分    │
├─┼──────┼──┼─────┼────────────────────┤
│7 │馬達        │1個 │1-17      │殘留第二級第89項毒品甲基安非他命、第四級│
│  │            │    │          │毒品先驅原料（假）麻黃鹼成分            │
├─┼──────┼──┼─────┼────────────────────┤
│8 │馬達        │1個 │1-18      │殘留第二級第89項毒品甲基安非他命、第四級│
│  │            │    │          │毒品先驅原料（假）麻黃鹼成分            │
├─┼──────┼──┼─────┼────────────────────┤
│9 │量杯        │6個 │1-19      │殘留第二級第89項毒品甲基安非他命、以紅磷│
│  │            │    │          │法製造甲基安非他命之重要化學原料碘成分  │
├─┼──────┼──┼─────┼────────────────────┤
│10│滴管        │2支 │1-20      │殘留第二級第89項毒品甲基安非他命成分    │
├─┼──────┼──┼─────┼────────────────────┤
│11│玻璃攪拌棒  │3支 │1-21      │殘留第二級第89項毒品甲基安非他命成分    │
├─┼──────┼──┼─────┼────────────────────┤
│12│刮刀        │3支 │1-22      │殘留第二級第89項毒品甲基安非他命成分    │
├─┼──────┼──┼─────┼────────────────────┤
│13│塑膠托盤    │20個│1-23      │殘留第二級第89項毒品甲基安非他命、以紅磷│
│  │            │    │          │法製造甲基安非他命之重要化學原料碘成分  │
├─┼──────┼──┼─────┼────────────────────┤
│14│金屬托盤    │3個 │1-24      │殘留第二級第89項毒品甲基安非他命、以紅磷│
│  │            │    │          │法製造甲基安非他命之重要化學原料碘成分  │
├─┼──────┼──┼─────┼────────────────────┤
│15│過濾器（大燒│1瓶 │1-25-1 -1 │殘留第二級第89項毒品甲基安非他命成分    │
│  │瓶）        │    │          │                                        │
├─┼──────┼──┼─────┼────────────────────┤
│16│冷凝器      │1組 │1-26      │殘留第二級第89項毒品甲基安非他命、以紅磷│
│  │            │    │          │法製造甲基安非他命之重要化學原料碘成分  │
├─┼──────┼──┼─────┼────────────────────┤
│17│分液漏斗    │2個 │1-31      │殘留第二級第89項毒品甲基安非他命、以紅磷│
│  │            │    │          │法製造甲基安非他命之重要化學原料碘成分  │
├─┼──────┼──┼─────┼────────────────────┤
│18│鏟子        │2個 │1-34      │殘留第二級第89項毒品甲基安非他命成分    │
├─┼──────┼──┼─────┼────────────────────┤
│19│安非他命吸食│1個 │1-45      │殘留第二級第89項毒品甲基安非他命、第四級│
│  │器          │    │          │毒品先驅原料（假）麻黃鹼成分            │
├─┼──────┼──┼─────┼────────────────────┤
│20│冰箱        │1台 │1-47      │殘留第二級第89項毒品甲基安非他命、第四級│
│  │            │    │          │毒品先驅原料（假）麻黃鹼、以紅磷法製造甲│
│  │            │    │          │基安非他命之重要化學原料碘成分          │
├─┼──────┼──┼─────┼────────────────────┤
│21│含不明粉末夾│3袋 │1-49-2    │均殘留第二級第89項毒品甲基安非他命成分。│
│  │鍊袋        │    │1-49-4    │其中編號1-49-2另殘留第四級毒品先驅原料（│
│  │            │    │          │假）麻黃鹼成分                          │
├─┼──────┼──┼─────┼────────────────────┤
│22│濾布        │1袋 │3-15      │殘留第二級第89項毒品甲基安非他命、第四級│
│  │            │    │          │毒品先驅原料（假）麻黃鹼成分            │
├─┼──────┼──┼─────┼────────────────────┤
│23│燒瓶支架    │1支 │3-26      │殘留第二級第89項毒品甲基安非他命成分    │
├─┼──────┼──┼─────┼────────────────────┤
│24│鐵盤        │4個 │3-27      │殘留第二級第89項毒品甲基安非他命成分    │
├─┼──────┼──┼─────┼────────────────────┤
│25│鐵桶        │1桶 │3-28      │殘留第二級第89項毒品甲基安非他命成分    │
└─┴──────┴──┴─────┴────────────────────┘
附表三：
┌─┬──────┬──┬─────┬────────────────────┐
│編│扣押物品目錄│數量│扣押物品／│ 鑑    定    結    果                   │
│號│表所載品名  │    │鑑定編號  │（依卷附法務部調查局99年12月27日鑑定書）│
├─┼──────┼──┼─────┼────────────────────┤
│1 │丙酮        │1桶 │1-1       │成分為丙酮（主成分）及甲苯              │
├─┼──────┼──┼─────┼────────────────────┤
│2 │甲醇        │1桶 │1-2       │成分為甲酮（主成分）及甲苯              │
├─┼──────┼──┼─────┼────────────────────┤
│3 │甲苯        │1桶 │1-3-2     │經檢驗含苯基丙酮（P2P）成分，淨重約為   │
│  │            │    │          │16,630公克                              │
├─┼──────┼──┼─────┼────────────────────┤
│4 │甲苯        │1桶 │1-3-3     │成分為甲苯                              │
├─┼──────┼──┼─────┼────────────────────┤
│5 │濾紙        │4盒 │1-4       │                                        │
├─┼──────┼──┼─────┼────────────────────┤
│6 │紅磷        │4瓶 │1-5       │經檢視瓶上成分標示為紅磷                │
├─┼──────┼──┼─────┼────────────────────┤
│7 │碘          │8瓶 │1-6       │經檢視瓶上成分標示為碘                  │
├─┼──────┼──┼─────┼────────────────────┤
│8 │鹽酸        │1箱 │1-7       │經檢視瓶上標示為鹽酸                    │
│  │            │(20 │          │                                        │
│  │            │瓶) │          │                                        │
├─┼──────┼──┼─────┼────────────────────┤
│9 │鹽酸        │1箱 │1-8       │經檢視瓶上標示為鹽酸                    │
│  │            │(19 │          │                                        │
│  │            │瓶) │          │                                        │
├─┼──────┼──┼─────┼────────────────────┤
│10│鹽          │1包 │1-12      │經檢驗成分為氫氧化鈉                    │
├─┼──────┼──┼─────┼────────────────────┤
│11│防毒面具    │2個 │1-14      │                                        │
├─┼──────┼──┼─────┼────────────────────┤
│12│過濾器（為過│1瓶 │1-25-1 -2 │未發現含法定毒品成分，淨重約1,200公克   │
│  │濾器組合中之│    │          │                                        │
│  │小燒瓶）    │    │          │                                        │
├─┼──────┼──┼─────┼────────────────────┤
│13│間接加熱器  │1組 │1-27      │                                        │
├─┼──────┼──┼─────┼────────────────────┤
│14│機油        │12瓶│1-28      │經檢視瓶上標示為機油                    │
├─┼──────┼──┼─────┼────────────────────┤
│15│麻黃素水溶液│2桶 │1-29-6~   │「麻黃素水溶液」液態檢品2桶，均未發現含 │
│  │            │    │1-29-7    │法定毒品成分，合計淨重約4,400公克       │
├─┼──────┼──┼─────┼────────────────────┤
│16│燒瓶        │1個 │1-33      │                                        │
├─┼──────┼──┼─────┼────────────────────┤
│17│安非他命    │1包 │1-39      │經檢驗成分為氫氧化鈉                    │
├─┼──────┼──┼─────┼────────────────────┤
│18│麻黃素      │1包 │1-40      │「麻黃素」結晶檢品4包，經檢驗均含第四級 │
├─┼──────┼──┼─────┤毒品先驅原料第7項假麻黃鹼成分，合計淨重 │
│19│麻黃素      │1包 │1-41      │約3,948公克，純度為65.94%計，純質淨重約 │
├─┼──────┼──┼─────┤2,604公克                               │
│20│麻黃素      │1包 │1-42      │                                        │
├─┼──────┼──┼─────┤                                        │
│21│麻黃素      │1包 │1-43      │                                        │
├─┼──────┼──┼─────┼────────────────────┤
│22│圓形燒瓶    │1個 │1-44      │                                        │
├─┼──────┼──┼─────┼────────────────────┤
│23│含不明粉末夾│1袋 │1-49-1    │經檢驗成分為硫酸銅                      │
│  │鍊袋        │    │          │                                        │
├─┼──────┼──┼─────┼────────────────────┤
│24│便條紙      │2張 │2-2       │                                        │
├─┼──────┼──┼─────┼────────────────────┤
│25│LG手機（含門│1支 │2-3       │                                        │
│  │號0000000000│    │          │                                        │
│  │號SIM卡1張）│    │          │                                        │
├─┼──────┼──┼─────┼────────────────────┤
│26│LG手機（含門│1支 │2-5       │                                        │
│  │號0000000000│    │          │                                        │
│  │號SIM卡1張）│    │          │                                        │
├─┼──────┼──┼─────┼────────────────────┤
│27│大燒瓶      │1個 │3-1       │                                        │
├─┼──────┼──┼─────┼────────────────────┤
│28│大燒瓶      │1個 │3-2       │                                        │
├─┼──────┼──┼─────┼────────────────────┤
│29│玻璃量杯    │1個 │3-3       │                                        │
├─┼──────┼──┼─────┼────────────────────┤
│30│玻璃量杯    │1個 │3-4       │                                        │
├─┼──────┼──┼─────┼────────────────────┤
│31│量杯        │5個 │3-5       │                                        │
├─┼──────┼──┼─────┼────────────────────┤
│32│三角量杯    │5個 │3-6       │                                        │
├─┼──────┼──┼─────┼────────────────────┤
│33│玻璃漏斗    │1個 │3-7       │                                        │
├─┼──────┼──┼─────┼────────────────────┤
│34│圓形燒瓶    │1個 │3-8       │                                        │
├─┼──────┼──┼─────┼────────────────────┤
│35│攪拌棒      │4支 │3-9       │                                        │
├─┼──────┼──┼─────┼────────────────────┤
│36│溫度計      │1支 │3-10      │殘留第四級毒品先驅原料（假）麻黃鹼成分  │
├─┼──────┼──┼─────┼────────────────────┤
│37│鋼製攪拌棒  │1支 │3-12      │殘留第四級毒品先驅原料（假）麻黃鹼成分  │
├─┼──────┼──┼─────┼────────────────────┤
│38│濾紙        │1包 │3-13      │                                        │
├─┼──────┼──┼─────┼────────────────────┤
│39│夾鍊袋      │1包 │3-14      │                                        │
├─┼──────┼──┼─────┼────────────────────┤
│40│鹽酸        │15瓶│3-16      │經檢視瓶上成分標示為鹽酸                │
├─┼──────┼──┼─────┼────────────────────┤
│41│紅磷空瓶    │1罐 │3-17      │經檢視瓶上成分標示為紅磷                │
├─┼──────┼──┼─────┼────────────────────┤
│42│碘空瓶      │1罐 │3-18      │經檢視瓶上成分標示為碘                  │
├─┼──────┼──┼─────┼────────────────────┤
│43│電子秤      │1個 │3-19      │殘留第四級毒品先驅原料（假）麻黃鹼成分  │
├─┼──────┼──┼─────┼────────────────────┤
│44│濾網        │1個 │3-20      │                                        │
├─┼──────┼──┼─────┼────────────────────┤
│45│甲醇        │1桶 │3-21      │經檢驗成分為甲醇                        │
├─┼──────┼──┼─────┼────────────────────┤
│46│甲苯        │1桶 │3-22      │經檢驗成分為甲苯                        │
├─┼──────┼──┼─────┼────────────────────┤
│47│不明化學藥品│1袋 │3-23      │經檢驗成分為氫氧化鈉                    │
├─┼──────┼──┼─────┼────────────────────┤
│48│疑似甲苯溶液│1桶 │3-25（    │經檢驗成分為二甲苯                      │
├─┼──────┼──┼─────┼────────────────────┤
│49│沈水馬達    │2個 │3-29      │                                        │
├─┼──────┼──┼─────┼────────────────────┤
│50│陶瓷漏斗    │1個 │3-30      │                                        │
├─┼──────┼──┼─────┼────────────────────┤
│51│陶瓷漏斗    │1個 │3-31      │殘留第四級毒品先驅原料（假）麻黃鹼成分  │
├─┼──────┼──┼─────┼────────────────────┤
│52│刮刀        │1支 │3-32      │殘留第四級毒品先驅原料（假）麻黃鹼成分  │
└─┴──────┴──┴─────┴────────────────────┘
附表四：不予沒收之物
┌─┬───────┬──┬───┬────────────────┐
│編│扣押物品目錄表│數量│扣押物│    備          註              │
│號│所載          │    │品編號│                                │
├─┼───────┼──┼───┼────────────────┤
│1 │葡萄糖        │1個 │1-46  │無證據足證與本件製造第二級毒品犯│
│  │              │    │      │罪相關，自不得宣告沒收          │
├─┼───────┼──┼───┼────────────────┤
│2 │鑰匙          │1副 │1-48  │無證據足證與本件製造第二級毒品犯│
│  │              │    │      │罪相關，自不得宣告沒收          │
├─┼───────┼──┼───┼────────────────┤
│3 │鑰匙          │1副 │2-1   │無證據足證與本件製造第二級毒品犯│
│  │              │    │      │罪相關，自不得宣告沒收          │
├─┼───────┼──┼───┼────────────────┤
│4 │照片          │1張 │2-3-1 │雖經被告溫經緯指認為共犯陳銘福之│
│  │              │    │      │照片，惟與本件製造第二級毒品犯罪│
│  │              │    │      │無關，自不得宣告沒收            │
├─┼───────┼──┼───┼────────────────┤
│5 │鑰匙          │1副 │2-4   │雖經被告劉佳明供稱為石碇製毒場所│
│  │              │    │      │及土城租屋處之鑰匙，惟與本件製造│
│  │              │    │      │第二級毒品犯罪無直接關連，不予宣│
│  │              │    │      │告沒收                          │
├─┼───────┼──┼───┼────────────────┤
│6 │NOKIA手機（含 │1支 │2-5   │無證據足證與本件製造第二級毒品犯│
│  │門號0000000000│    │      │罪相關，自不得宣告沒收          │
│  │號SIM卡1張    │    │      │                                │
├─┼───────┼──┼───┼────────────────┤
│7 │網路手機及SIM │1支 │2-6   │無證據足證與本件製造第二級毒品犯│
│  │卡            │    │      │罪相關，自不得宣告沒收          │
├─┼───────┼──┼───┼────────────────┤
│8 │租賃契約      │1份 │3-11  │無證據足證與本件製造第二級毒品犯│
│  │              │    │      │罪相關，自不得宣告沒收          │
├─┼───────┼──┼───┼────────────────┤
│9 │抽痰機        │1組 │3-24  │無證據足證與本件製造第二級毒品犯│
│  │              │    │      │罪相關，自不得宣告沒收          │
└─┴───────┴──┴───┴────────────────┘